【裁判字號】    99,交抗,139
【裁判日期】    990723
【裁判案由】    聲明異議
【裁判全文】
臺灣高等法院臺南分院交通事件裁定     99年度交抗字第139號
抗  告  人
即受處分人  甲○○
上列抗告人因違反道路交通管理處罰條例案件，不服臺灣台南地
方法院中華民國99年6月21日所為裁定（99年度交聲字第859號）
，提起抗告，本院裁定如下：
    主  文
抗告駁回。
    理  由
一、本件抗告理由略以：(一)原審認定本人差兩秒有闖紅燈，警察
    為何沒有在本人面前揮旗、鳴笛？(二)紅旗是在本人後面揮動
    ，是員警事後亂搖動，並偽造不實錄影內容陷害本人。光碟
    內容係警員所偽造剪接而成。(三)光碟也沒見到警員躲在何方
    ，故光碟內容並不詳細，本人長期監控警員等陸海空大量走
    私毒槍，掌握完整事實、過程、時間，只是沒有積極證據，
    抗告人為此提起抗告，請求撤銷原裁定云云。
二、按汽車駕駛人，行經有燈光號誌管制之交岔路口闖紅燈者，
    處新台幣（下同）1,800元以上5,400元以下罰鍰，並記違規
    點數3點；次按汽車駕駛人，駕駛汽車有違反道路交通管理
    處罰條例之行為，經交通勤務警察或依法令執行交通稽查任
    務人員制止時，不聽制止或拒絕停車接受稽查而逃逸者，除
    按各該條規定處罰外，處3,000元以上6,000元以下罰鍰，並
    記違規點數1點。道路交通管理處罰條例第53條第1項、第60
    條第1項、第63條第1項第3款、第1款分別定有明文。
三、經查：
  (一)本件抗告人即受處分人甲○○駕駛車牌號碼H73-627號重機
    車，於民國（下同）99年2月2日16時19分許，在台南縣仁德
    鄉仁愛村742-1號前路口，經警認駕駛人有行經交岔路口闖
    紅燈，及拒絕停車接受稽查而逃逸，為臺南縣政府警察局交
    通警察隊警員逕行舉發等情，有臺南縣警察局99年2月2日南
    縣警交字第M00000000號舉發違反道路交通管理事件通知單1
    紙及舉發過程之錄影光碟1片等在卷可稽（見原審卷第5頁、
    第11頁）。
  (二)抗告人雖辯稱原審以相差兩秒時間認定其有闖紅燈之違規行
    為係屬不當，並認為舉發員警係事後揮旗以偽造舉發光碟內
    容云云，然經本院及原審勘驗上開舉發過程之錄影光碟，勘
    驗結果為：「於光碟2秒時，交通號誌已轉成紅燈；光碟25
    秒時，違規機車由後方緩緩駛至路口，通過停止線並闖越紅
    燈；光碟29秒，號誌轉換為綠燈；光碟32秒時，員警舉紅旗
    、吹哨喝令該機車停車，但上開機車駕駛人先將原行駛在機
    慢車優先道之機車偏移行駛至外側車道後繼續駕車，並未停
    車，隨後有紅旗揮動影像入鏡；光碟36秒，從後方觀之該違
    規車輛之車牌號碼為H73- 627號。」，有該勘驗筆錄附卷可
    稽。由上開勘驗結果：【光碟2秒時，交通號誌已轉成紅燈
    ；光碟25秒時，違規機車由後方緩緩駛至路口，通過停止線
    並闖越紅燈】，是抗告人係於交通號誌轉為紅燈23秒後，始
    通過停止線並闖越紅燈，並非於黃燈轉換紅燈時通過停止線
    ，是抗告人辯稱原審認定不當，顯屬誤會。
  (三)又抗告人主張員警係事後始揮動紅旗，偽造取締行為云云，
    惟查，由上開勘驗光碟結果：【光碟32秒時，員警舉紅旗、
    吹哨喝令該機車停車，但機車駕駛人先將原行駛在機慢車優
    先道之機車偏移行駛至外側車道後繼續駕車，並未停車，隨
    後有紅旗揮動影像入鏡】，是上開機車駕駛人行經員警攔停
    處時，員警即吹哨示意機車駕駛人停車，隨後並有紅旗搖動
    之影像入鏡，但上開機車駕駛人並未停車，可知員警於機車
    駕駛人違規駕駛後即採取攔停動作，並非事後捏造該執行勤
    務行為。再參以抗告人並未否認其為上開機車之駕駛人可知
    ，抗告人確實於紅燈情況下駕車通過交岔路口，並在值勤員
    警吹哨音、舉紅旗要求停車之情況下，仍拒絕停車接受稽查
    而逃逸，因此，抗告人前開所辯，實不足採。從而，抗告人
    之上述違規事實，應堪認定。
  (四)另抗告人質疑錄影光碟係遭舉發員警加工剪接云云。惟查，
    抗告人於上開時地違規闖越紅燈之事實，業據本院及原審勘
    驗光碟認定屬實，雖抗告人以前開情詞置辯，惟該光碟係舉
    發員警當場攝影存證，衡情舉發員警與抗告人並無怨隙，當
    無任意大費周章錄影剪接構陷抗告人之虞，況本院勘驗光碟
    內容時，錄影影像並無斷續或停頓之情，且錄影畫面清晰可
    見畫面中車輛行駛之相對位置狀態均無顯著變動，且影片中
    背景及地面上所繪製之標線，除因距離變換而產生之景物視
    野大小有所變化外，亦屬連貫，並無抗告人所稱有剪接、加
    工之情，是以，本件原舉發機關所依憑之違規證據資料之真
    實性，應堪採認。
  (五)至抗告人以該路段紅綠燈號誌，係警方自行調整為了供毒犯
    逃亡、走私槍枝運輸之用云云，惟按道路交通主管機關本於
    其行政裁量之職權範圍內，考量當地交通狀況、維持交通秩
    序、保障道路使用人往來便利與安全之目的而設置之交通標
    誌、號誌及標線之行政措施，任何用路人均應依法遵循，若
    任由一般民眾自行主觀認定其違規行為是否影響交通，而任
    意不加遵守，道路交通秩序將無以維繫，因此，本件違規路
    口黃燈號誌設計之秒差運作情形，係道路交通主管機關本於
    權責所為之考量，實難認該設計係警方自行調整為了供毒犯
    逃亡、走私槍枝運輸之用，且抗告人僅空言指摘上情並未提
    出其他具體可信之事證以供本院參酌，實難遽信其上開所言
    為真。
四、綜上所述，抗告人確有於上開時、地之違規事實，甚為明確
    。從而，原處分機關乃依道路交通管理處罰條例第53條第1
    項、第60條第1項、第63條第1項第1款、第3款及道路交通管
    理事件統一裁罰基準表等規定，合計裁處抗告人罰鍰4,800
    元，並加計違規點數4點，於法即無不合。原審認原處分機
    關所為之裁處，並無違誤，因而裁定駁回受處分人所提之聲
    明異議。本院經核原裁定認事用法，均無不當。從而，受處
    分人仍執上開情詞，指摘原裁定不當提起本件抗告，核無理
    由，應予駁回。
五、據上論結，應依道路交通案件處理辦法第26條，刑事訴訟法
    第412條，裁定如主文。
中    華    民    國    99    年    7     月    23    日
                  刑事第七庭  審判長法  官  李文福
                                    法  官  顏基典
                                    法  官  陳顯榮
以上正本證明與原本無異。
不得再抗告。
                                    書記官  劉岳文
中    華    民    國    99    年    7     月    23    日

司法院資訊處製作；財團法人民間司法改革基金會備份。
